臺灣高等法院刑事判決
111年度上易字第1665號
上  訴  人  
即  被  告  林裕翔



上列上訴人即被告因竊盜案件，不服臺灣士林地方法院111年度
易字第298號，中華民國111年7月27日第一審判決（起訴案號：
臺灣士林地方檢察署110年度偵字第16126號），提起上訴，本院
判決如下：
    主  文
上訴駁回。                                             
    理  由
一、按提起上訴，應以上訴書狀提出於原審法院為之；不服地方
    法院之第一審判決而上訴者，應向管轄第二審之高等法院為
    之；上訴書狀應敘述具體理由，刑事訴訟法第350條第1項、
    第361條第1項、第2項分別定有明文，此為上訴必備之程式
    ；倘所提上訴理由非屬具體理由者，為上訴不合法律上之程
    式，且由同法第361條之立法理由第3項：「上訴理由是否具
    體，係屬第二審法院審查範圍，不在命補正之列」等語可知
    ，上訴書狀雖記載理由，但並未具體敘述時，則無須再命補
    正（最高法院97年度台上字第3889號判決意旨參照），第二
    審法院應依刑事訴訟法第367條前段之規定以判決駁回之。
    而所稱「具體理由」，並不以其書狀應引用卷內訴訟資料，
    具體指摘原審判決不當或違法之事實，亦不以於以新事實或
    新證據為上訴理由時，應具體記載足以影響判決結果之情形
    為必要。但上訴之目的，既在請求第二審法院撤銷或變更第
    一審之判決，所稱「具體」，當係抽象、空泛之反面，若僅
    泛言原判決認事用法不當、採證違法或判決不公、量刑過重
    等空詞，而無實際論述內容，即無具體可言。從而，上開法
    條規定上訴應敘述具體理由，係指須就不服判決之理由為具
    體之敘述，而非空泛之指摘而言（最高法院106年度第8次刑
    事庭會議決議意旨參照）。準此，上訴人之上訴書狀縱有敘
    述上訴理由，倘僅是徒托空言或漫事指摘，未舉出該案相關
    之具體事由者，即與未敘述具體理由無異，所為上訴即非適
    法。
二、上訴人即被告林裕翔不服原審判決，提起上訴。上訴意旨略
    以：認為原判決過重，為此提起上訴云云。
三、經查：原審認定被告所為係犯刑法刑法第321條第1項第2款
    毀壞安全設備竊盜罪，並說明被告前因違反毒品危害防制條
    例等案件，經臺灣臺北地方法院109年度聲字第391號裁定應
    執行有期徒刑4月確定，於民國109年4月2日執行完畢，再接
    續執行同法院108年度簡字第2264號所判處之拘役20日確定
    案件，於109年4月22日執行完畢出監，有本院被告前案紀錄
    表1份附卷可稽，其於有期徒刑執行完畢後5年內，故意再犯
    本案有期徒刑以上之罪，為累犯。然審酌被告前所涉各該罪
    ，與本件犯罪事實之犯罪類型及法益種類均屬有別，罪質互
    異，且被告所犯符合後述刑法第59條所定之要件，卷內亦無
    證據認定其有特別惡性及對刑罰反應力薄弱之具體事由，爰
    參照司法院釋字第775號解釋意旨，經裁量後認不依刑法第4
    7條第1項規定加重其刑為宜。另說明：被告雖辯稱：我當天
    服藥又有喝酒，模模糊糊的等語，並提出三軍總醫院北投分
    院藥袋為證，然被告所提出之藥袋調劑日期為111年5月22日
    ，距被告本次犯行有相當時日，復其於案發後當日15時14分
    至48分至警局接受詢問時，雖偶有沉默、胡言亂語，惟對多
    數警察詢問之問題尚可理解並應答，有該次筆錄存卷可參。
    又被告於原審審理時供稱：我想唱歌，騎車在路上晃，我看
    到歌美歌坊沒有開，我用撞的進去想要唱歌，在那邊等他們
    的人來，我當時很口渴，找不到喝的飲料，想說拿零錢筒上
    去買飲料等語，足徵被告於本件行為時，尚能辨識其行為，
    且能依其辨識而行為，自無刑法第19條之適用；並說明：被
    告所為雖侵害他人財產權，惟惡性非大，參以所竊得財物之
    價值，並已發還被害人，被害人表示不提出告訴，被告並至
    歌美歌坊與在場員工許月嬌和解，賠償新臺幣（下同）2,00
    0元，有和解書影本1紙可參，堪認所生危害尚非甚鉅，又被
    告犯後始終坦認犯行，已有悔悟，依其犯罪之具體情狀，及
    被告自陳為大學休學之教育程度，因精神疾患甫結束醫院療
    養，現在家休養，並有被告提出前開藥單可佐，及其所犯加
    重竊盜罪之6月以上5年以下有期徒刑法定本刑相較，縱令對
    其科以最低度法定刑，猶嫌過重，客觀上以一般國民生活經
    驗及法律感情為之檢驗，實屬情輕法重，當足引起一般人之
    同情，是認被告前開所為，顯有堪以憫恕之處，爰依刑法第
    59條之規定，酌量減輕其刑。復審酌被告正值青壯卻不思循
    正途牟取財物，意圖竊取他人財物，行為實有非當，除侵害
    被害人之財產法益，其以毀壞安全設備之方式進行竊盜犯行
    ，亦影響社會安寧，誠屬可議，惟念其犯罪後已知坦認犯行
    之態度，並考量其竊得財物之價值、已經發還被害人，並已
    賠償歌美歌坊之損害，均如前述，兼衡被告自陳之犯罪動機
    、目的、手段，前述之家庭生活健康狀況等一切情狀，量處
    有期徒刑3月，並諭知如易科罰金，以1千元折算1日。原審
    另敘明被告所竊之財物，業已發還被害人，依刑法第38條之
    1第5項之規定，自無庸沒收。經核原判決已詳敘認定事實所
    憑證據及理由、量刑之依據，從形式上觀察，並無採證、認
    定事實錯誤、量刑瑕疵或違背法令之情形，尚難指為違法。
四、被告雖以原判決量刑過重為由提起上訴云云。惟原判決就被
    告之犯罪情節及科刑部分之量刑基礎，已於理由內具體說明
    ，業如前述，顯已斟酌刑法第57條各款事由，並基於刑罰目
    的性之考量、刑事政策之取向以及行為人刑罰感受力之衡量
    等因素而為刑之量定，係以行為人責任為基礎，並未逾越法
    定刑度，亦無違背公平正義之精神，客觀上不生量刑畸重畸
    輕裁量權濫用之情形，屬法院裁量職權之適法行使。本院審
    核前開各量刑事由，認為原審對被告所量處之刑，並無顯然
    失出或有失衡平之情事。再者，被告所犯係刑法第321條第1
    項第2款之毀壞安全設備竊盜罪，其法定本刑為「6月以上5
    年以下有期徒刑」，原判決已依刑法第59條之規定酌減其刑
    ，僅量處有期徒刑3月，已為最低之刑，自無量刑過重之情
    形。被告空言指摘原審量刑過重云云，委無可採。
五、綜上，被告並未依據卷內既有訴訟資料或提出新事實、新證
    據，指摘或表明原判決有何採證認事、用法足以影響判決本
    旨之不當或違法，已難謂提出合於刑事訴訟法第361條第2項
    規定之具體理由。依首揭說明，本件上訴顯無具體理由而屬
    違背法律上之程式，爰不經言詞辯論，逕行駁回。
據上論斷，應依刑事訴訟法第367條前段、第372條，判決如主文
。
中　　華　　民　　國　　111 　年　　11　　月　　11　　日
                  刑事第七庭    審判長法　官  孫惠琳
                                      法　官  鍾雅蘭
                                      法　官  張育彰
以上正本證明與原本無異。
不得上訴。
                                      書記官  蔡麗春
中　　華　　民　　國　　111 　年　　11　　月　　11　　日